臺灣高等法院刑事裁定
110年度聲字第4243號
聲  請  人  臺灣高等檢察署檢察官
受  刑  人  鄭英倫


上列聲請人因受刑人數罪併罰有二裁判以上，聲請定其應執行之
刑（聲請案號：110年度執聲字第1886號），本院裁定如下：
    主  文
鄭英倫犯如附表所示各罪所處之刑，有期徒刑部分應執行有期徒
刑伍月，如易科罰金，以新臺幣壹仟元折算壹日。
    理  由
一、聲請意旨略以：受刑人鄭英倫因交通過失傷害等數罪，先後
    經判決確定如附表，應依刑法第53條、第51條第5款規定，
    定其應執行刑，爰依刑事訴訟法第477條第1項聲請裁定等語
    。
二、按裁判確定前犯數罪者，併合處罰之；數罪併罰，有二裁判
    以上者，依刑法第51條之規定，定其應執行之刑；又宣告多
    數有期徒刑者，於各刑中之最長期以上，各刑合併之刑期以
    下，定其刑期，但不得逾30年；刑法第50條第1項本文、第5
    3條及第51條第5款分別定有明文。次按法律上屬於自由裁量
    之事項，有其外部性界限及內部性界限，並非概無拘束。依
    據法律之具體規定，法院應在其範圍選擇為適當之裁判者，
    為外部性界限；而法院為裁判時，應考量法律之目的，及法
    律秩序之理念所在者，為內部性界限；法院為裁判時，二者
    均不得有所踰越。在數罪併罰，有二裁判以上，定其應執行
    之刑時，固屬於法院自由裁量之事項，然仍應受前揭外部性
    界限及內部性界限之拘束（最高法院93年度台非字第192號
    判決意旨可資參照）。再按數罪併罰，分別宣告多數有期徒
    刑者，於各刑中之最長期以上，各刑合併之刑期以下，定其
    刑期，但不得逾30年，刑法第51條第5款定有明文；乃因刑
    罰之科處，應以行為人之責任為基礎，考量人之生命有限，
    刑罰對被告造成之痛苦程度，係以刑度增加而生加乘成效果
    ，而非等比方式增加，如以實質累加方式執行，刑責恐將偏
    重過苛，不符現代刑事政策及刑罰之社會功能，故透過定應
    執行刑程式，採限制加重原則，授權法官綜合斟酌被告犯罪
    行為之不法與罪責程度、各罪彼此間之關聯性（例如數罪犯
    罪時間、空間、各行為所侵害法益之專屬性或同一性、數罪
    對法益侵害之加重效應等）、數罪所反應被告人格特性與傾
    向、對被告施以矯正之必要性等，妥適裁量最終具體應實現
    之刑罰，以符罪責相當之要求。因此，法院於酌定執行刑時
    ，應體察法律恤刑之目的，為妥適之裁量，俾符合實質平等
    原則（最高法院105年度台抗字第626號裁判意旨參照）。
三、經查：
  ㈠受刑人所犯如附表所示之罪，前經臺灣新北地方法院及本院
    分別判處如附表所示之刑，均經分別確定在案，且為附表編
    號1所示案件裁判確定前所犯，本院亦為最後事實審之法院
    ，有各該刑事判決書及本院被告前案紀錄表在卷可稽。茲檢
    察官聲請定其應執行之刑，本院審核認聲請為適當，應予准
    許。審酌附表所示各罪宣告刑總和上限等內、外部性界限、
    被告犯罪動機、手段、侵害法益不同等情節，爰依刑法第51
    條第5款規定，就附表所示各罪所處之有期徒刑部分，定其
    應執行之刑如主文所示，併諭知易科罰金之折算標準。另罰
    金刑部分，僅有附表編號1所示併科罰金新臺幣2萬元之單一
    宣告，非宣告多數罰金，自不生定其應執行刑之問題，附此
    敘明。
  ㈡按裁判確定前犯數罪併合處罰之案件，有二以上裁判，應依
    刑法第51條第5款至第7款定應執行之刑，茍經檢察官聲請時
    ，最後事實審法院即應以裁定定其應執行之刑，殊不能因數
    罪中之一部分犯罪之刑業經執行完畢，即謂與刑法第50條規
    定「裁判確定前犯數罪者，併合處罰」之要件不符（最高法
    院104年度台抗字第899號判決要旨參照）；又數罪併罰之數
    刑罰有部分縱已執行完畢，於嗣後與他罪合併定執行刑，乃
    由檢察官換發執行指揮書執行應執行刑時，其前已執行之有
    期徒刑部分，應予扣除而已，非謂此種情形即不符數罪併罰
    要件（最高法院104年度台抗字第907號判決亦同此意旨）。
    本件受刑人所犯附表編號1所示之罪雖已執行完畢，有本院
    被告前案紀錄表附卷可稽，惟與附表編號2所示之罪合於數
    罪併罰之要件，揆諸前揭說明，仍應就附表編號1至2所示之
    罪所處之刑，合併定應執行刑。
四、據上論斷，依刑事訴訟法第477條第1項，刑法第53條、第51
    條第5款、第41條第1項前段，裁定如主文。　　
中　　華　　民　　國　　110 　年　　12　　月　　9 　　日
                  刑事第九庭    審判長法　官  潘翠雪
                                      法　官  陳信旗
                                      法　官  俞秀美
以上正本證明與原本無異。
不得抗告。
                                      書記官  謝崴瀚
中　　華　　民　　國　　110 　年　　12　　月　　10　　日
附表
編　     號  1 2 （以下空白） 罪       名  不能安全駕駛致交通危險罪 交通過失傷害  宣  告  刑  有期徒刑2月 併科新臺幣20000元 有期徒刑4月  犯 罪 日 期  109/09/19 109/01/15  偵查(自訴)機關 年　度　案　號  新北地檢109年度速偵字第1795號 新北地檢109年度調偵字第2194號  最  後 事實審 法   院 新北地院 臺灣高院   案   號 109年度原交簡字 第161號 110年度原交上易字第4號   判   決 日   期 109/11/19 110/09/16  確  定 判  決 法   院 新北地院 臺灣高院   案   號 109年度原交簡字 第161號 110年度原交上易字第4號   判    決 確定日期 110/01/05 110/09/16   是否為得易科 罰 金 之 案 件  是 是  備        註  新北地檢110年度 執字第1155號 （已執畢） 新北地檢110年度 執字第8985號